---
title: "Deep Learning con conjunto de datos cub-200-2022"
output:
  html_document:
      code_folding: "show"
      toc: true
      toc_depth: 2
      toc_float: true
      df_print: paged
---

```{r setup, include=FALSE}
knitr::opts_chunk$set(echo = TRUE)
library(tidyverse)
set.seed(0)
```

Clasificación con el dataset [Cub_200_2011](https://www.vision.caltech.edu/datasets/cub_200_2011/).

> Caltech-UCSD Birds-200-2011 (CUB-200-2011) is an extended version of the CUB-200 dataset, with roughly double the number of images per class and new part location annotations.

Descargar datos de [Google Drive](https://drive.google.com/file/d/1TA7BTxkTNZ8oQy3F6rwgOJlzE7HF-bVC/view?usp=sharing).

Comprobar que los datos se han descargado correctamente
```{r}
img_sample <- image_load(path = './data x20/001.Black_footed_Albatross/Black_Footed_Albatross_0001_796111.jpg', 
                         target_size = c(150, 150))
img_sample_array <- array_reshape(image_to_array(img_sample), c(1, 150, 150, 3))
plot(as.raster(img_sample_array[1,,,] / 255))
```

# Carga de datos
Rutas:

```{r}
images_dir  <- './data x20/'
table_file  <- './data additional/image_attribute_labels.txt'
attr_file   <- './data additional/attributes.txt'
imgs_file   <- './data additional/images.txt'
```

## Cargar datos tabulares
```{r}
data_raw   <- read.table(table_file, sep = "" , header = F, fill = T)
colnames(data_raw) <- c("Image_id", "Attr_id", "Value", "Certainty", "Time")
```

## Combinar con atributos e imagenes
```{r}
attributes <- read.table(attr_file, header = F)
colnames(attributes) <- c("Attr_id", "Attr")

images <- read.table(imgs_file, header = F)
colnames(images) <- c("Image_id", "File")

data_join   <- data_raw %>% 
  left_join(attributes, by = "Attr_id") %>%
  left_join(images, by = "Image_id")

data <- data_join %>%
  select(c(File, Attr, Value)) %>%
  mutate(Attr = str_replace_all(Attr, ":", "_")) %>%
  distinct(File, Attr, Value, .keep_all = TRUE) %>%
  pivot_wider(names_from = Attr, values_from = Value) %>%
  mutate_if(is.numeric, as.factor)

head(data, n = 10)
```


# Análisis exploratorio simple

## Valores de la imagen vista arriba
```{r}
data %>% 
  filter(File == "001.Black_footed_Albatross/Black_Footed_Albatross_0001_796111.jpg")
```


## Distribución de variables

```{r}
ggplot(data) +
  geom_histogram(aes(x = has_bill_shape__dagger, fill = has_bill_shape__dagger),
                 stat="count")
```
